# 求助陈版：分期收款确认收入

提问人：hxjforever 时间：2013-01-14 21:59:33
公司分期收款确认收入 具有融资性质 我们根据合同的收款条件进行确认收入 并确认未实现融资收益 比如 借：应收 1000 贷：收入800 未实现融资收益 200 但是实际收款和合同脱节 例如：合同约定每年付款 100 万 分 10 年 但是实际付款每年 200 万 这种不一致的结果就是 在接下来的未实现融资收益的摊销会出现错误 求助：我是该按照合同来确认收入还是按照实际付款金额来确认收入？

回答人：chenyiwei
建议关注为何实际付款情况不同于合同约定的付款时间和金额。如果可以预测的，可以考虑以修正后的现金流量模型测算实际利率和进行摊余成本法下的账务处理。如果不能预测的，即未来的收款进度和金额可能并非“固定或可确定”，应关注该项长期应收款是否还适合于分类为“贷款和应收款项”类，以及是否可能发生坏账损失等。

回答人：chenyiwei
回复 hxjforever 的帖子
要考虑这种不按合同约定进度和金额付款的情况是否可能导致约定的货款金额无法收回导致货物所有权上的风险和报酬未转移，以及这种状况是否可能导致收入金额的不确定性相当大而导致收入金额不能可靠估计。如果出现这两种情况的，可能导致货物发出时尚不满足收入确认条件。对此需要予以关注。

回答人：chenyiwei
回复 hxjforever 的帖子
如果货物所有权上的风险和报酬在交货时已转移，约定的货款收回不存在重大不确定性，客户主要是提前付款，但其实际付款进度难以预先估计，则货物交付时可确认收入（按货物本身的公允价值，也成为后续债权的本金），但其对价不是严格意义上的“贷款和应收款项”，无法采用摊余成本进行后续计量和确认利息收入，可能需要采用这样的假设：先收到的款项为收回本金；本金全部收回后再收到的款项则确认为收益。

提问人：hxjforever 时间：2013-01-14 23:47:39
回复 chenyiwei 的帖子
举例说：合同签订价款 250 约定预付款 50 验收合格 100 余款 100 在未来 10 年分年收取 我们打算对于余款 100 万按照合同约定进行分期收款但是客户有可能在第二年就付款 50 第三年付款 50 这样整个销售活动就结束了 在产品验收合格之时风险与所有权确实已经完全转移给客户对于您说的先收到的款项为收回本金；本金全部收回后再收到的款项则确认为收益。 我不是很理解？按照您在第 4 楼的回复 我是不是可以不考虑分期收款事项，因为现实情况中合同的付款条件基本上没有采用？

回答人：chenyiwei
销售成立时借：长期应收款，贷：营业收入；后续收款时借银行存款，贷：长期应收款（平时不计提利息收入）；后续收款超出原确认的长期应收款时借：银行存款，贷：财务费用或投资收益。

提问人：hxjforever 时间：2013-01-15 00:28:56
回复 hxjforever 的帖子
我是不是可以这样理解 如果客户是按照合同总金额付款 但是付款方式不同那我可以直接确认收入而不是分期收款！

回答人：chenyiwei
如果客户按照总金额分几次付款，但与合同约定的进度不同，且无法合理估计，则可以在货物发出时确认全额收入和本金，但后续不计提利息，在累计收款额超出该本金后确认融资收入。

提问人：hxjforever 时间：2013-01-16 00:02:45
回复 chenyiwei 的帖子
陈版 您的这些回复应该去看准则的哪些条款 或者说 准则里的哪些条款有助于我去判断该种交易的性质 谢谢！

回答人：chenyiwei
主要看金融工具准则中各类金融资产分类及其后续计量的规定。

提问人：hxjforever 时间：2013-01-16 00:56:12
回复 hxjforever 的帖子
不知道陈版啊了解有没有哪一家上市公司或者相关案例 可以参考的 谢谢！

回答人：chenyiwei
抱歉没有统计过。但客户不按照合同进度付款（尽管多数是提前）本来就是存在较高程度经营风险的。